【裁判字號】    97,交聲,123
【裁判日期】    970424
【裁判案由】    交管條例聲異
【裁判全文】
臺灣板橋地方法院交通事件裁定         97年度交聲字第123號
原處分機關  交通部公路總局臺北區監理所板橋監理站
異  議  人
即受處分人  甲○○
上列異議人即受處分人因違反道路交通管理處罰條例案件，不服
原處分機關於中華民國96年12月25日所為之裁決處分（裁決書案
號：板監裁字裁41-C00000000號），聲明異議，本院裁定如下：
    主  文
異議駁回。
    理  由
一、原處分意旨略以：異議人即受處分人甲○○於民國96年5 月
    22日下午1 時25分許，騎乘車牌號碼FVH-180 號重型機車，
    在臺北縣永和市○○路105 巷口有燈光號誌管制之交岔路口
    闖紅燈，經臺北縣政府警察局永和分局警員掣單舉發，爰依
    道路交通管理處罰條例第53條第1 項規定，裁處罰鍰新臺幣
    （下同）4500元，並依同條例第63條第1 項第3 款規定，記
    違規點數3 點。
二、聲明異議意旨略以：異議人不知前開交岔路口設有燈光號誌
    ，而未注意燈號，嗣經車行人員告知得於機車過戶時一併繳
    清罰鍰，乃將之交由車行人員處理，直至96年底，異議人始
    知尚有罰單未繳，並遭加倍裁罰，爰依法聲明異議。
三、經查：異議人於96年5 月22日下午1 時25分許，騎乘車牌號
    碼FVH-180 號重型機車，在臺北縣永和市○○路105 巷口有
    燈光號誌管制之交岔路口闖紅燈，經臺北縣政府警察局永和
    分局警員掣單舉發之事實，有臺北縣政府警察局北縣警交字
    第C00000000 號舉發違反道路交通管理事件通知單1 件附卷
    可資佐證，並為異議人所不爭執，其違規行為，洵堪認定。
    而異議人在有燈光號誌管制之交岔路口闖紅燈，經臺北縣政
    府警察局永和分局警員攔停舉發，並於通知單上註明應到案
    日期為96年6 月6 日前，交異議人當場簽收，此觀前揭舉發
    通知單即明，異議人就其遭舉發交通違規之事實及應到案日
    期，何得諉為不知。次依道路交通管理事件統一裁罰基準及
    處理細則第48條第1 項規定，違反道路交通管理事件，行為
    人認為舉發之事實與違規情形相符者，得於接獲通知單後，
    親自或委託他人持該通知單，不經裁決向指定之處所，逕依
    裁罰基準執行並繳納罰鍰結案；異議人以其道聽塗說之詞，
    怠於遵期在96年6 月6 日前到案，以致未能按最低金額繳納
    罰鍰，純屬個人疏誤，異議人執此為辯，自非有據。綜上，
    原處分機關以異議人違反道路交通管理處罰條例第53條第1
    項規定，參酌道路交通管理事件統一裁罰基準及處理細則，
    裁處罰鍰4500元，並依同條例第63條第1 項第3 款規定，記
    違規點數3 點，核無違誤。本件異議為無理由，應予駁回。
據上論斷，應依道路交通案件處理辦法第19條，裁定如主文。
中    華    民    國    97    年    4     月    24    日
                        交通法庭  法  官  廖  怡  貞
以上正本證明與原本無異
如不服本裁定應於送達後5 日內向本院提出抗告狀
                                  書記官  林  惠  齡
中    華    民    國    97    年    4     月    24    日


司法院資訊處製作；財團法人民間司法改革基金會備份。
